---
output: github_document
---

<!-- README.md is generated from README.Rmd. Please edit that file -->

```{r, include = FALSE}
knitr::opts_chunk$set(
  collapse = TRUE,
  comment = "#>",
  fig.path = "man/figures/README-",
  out.width = "100%"
)
```

# TutorialIterar

<!-- badges: start -->
<!-- badges: end -->

El objetivo de este paquete contiene dos tutoriales para introducir el concepto de iteración en R.  

La iteración es la tarea de aplicar una función de forma iterativa a cada elemento de un vector. El primer tutorial explicará qué es un vector e introducirá dos formas de iterar en R: bucles _for_ y el paquete _purrr_.

El segundo tutorial introduce la familia de funciones _map_ de _purrr_ que hace que la iteración sea rápida y fácil. Aprenderás los secretos de _map()_ y sus variantes.

## Instalación

Para instalar la versión de desarrollo desde GitHub, usá:


```{r eval=FALSE}
# install.packages("remotes")
remotes::install_github("yabellini/TutorialIterar")
```

Si no tenes la ultima versión entonces tenés que instalar el paquete learnr y luego ejecutar de esta manera el Tutorial:

* Tutorial _Primeros pasos_ para iterar con R:


```{r eval=FALSE}
learnr::run_tutorial("PrimerosPasos", package = "TutorialIterar")
```

* Tutorial _Introducción a las funciones Map_ :

```{r eval=FALSE}
learnr::run_tutorial("IntroFuncionesMap", package = "TutorialIterar")
```
