---
title: "Primeros pasos para aprender a Iterar en R"
output: 
  learnr::tutorial:
    language: es
    progressive: true
    allow_skip: true
runtime: shiny_prerendered
tutorial:
  version: 1.0
description: "Primeros pasos para aprender a iterar en R"
---


```{r setup, include=FALSE, message = FALSE, warning=FALSE}
library(learnr)
library(tidyverse)

checker <- function(label, user_code, check_code, envir_result, evaluate_result, ...) {
  list(message = check_code, correct = TRUE, location = "append")
}
tutorial_options(exercise.timelimit = 60, exercise.checker = checker)
knitr::opts_chunk$set(error = TRUE, out.width = "100%")
```

## Iteración

###  

Aquí tienes un número. Puedes hacer muchas cosas con él, como esta:

* Calcula el logaritmo del número. Luego hace click en _Enviar respuesta_.

```{r number, exercise = TRUE}
1
```

```{r number-solution}
log(1)
```

```{r number-hint}
"Podes calcular el logaritmo de un número con `log()`"
```

```{r number-check}
"Buen trabajo. No te preocupes que pronto, las cosas se pondrán más difíciles."
```

###  

Aquí hay muchos números. ¿Y si quieres hacer cosas con ellos? Adelante:

* Calcula el logaritmo de cada uno. No busques una solución complicada o elegante.

```{r numbers, exercise = TRUE}
1
2
3
4
5
```

```{r numbers-solution}
log(1)
log(2)
log(3)
log(4)
log(5)
```

```{r numbers-hint}
"Puedes llamar la función `log()` en cada número."
```

```{r numbers-check}
"¡Bien hecho! Recorriste todos los números, uno por uno, llamando a la función log().

¿Pero no debería tu computadora hacer esta repetición por vos? Si no, ¿Para qué estás usando una computadora ;-)?"
```

### Vectorización

Por lo general, no es necesario que te repitas cuando usas R. Casi todas las funciones en R están _vectorizadas_. Esto significa que si colocas tus valores en un vector y luego ejecutas una función en el vector, R aplicará la función iterativamente a cada uno de los valores.

* Hacé clic en _Envir respuesta_ para probarlo. ¡Vale la pena verlo al menos una vez! 

```{r vectors, exercise = TRUE}
numbers <- c(1, 2, 3, 4, 5)
log(numbers)
```

```{r vectors-hint}
"Simplemente hacé clic en Enviar respuesta y mira qué sucede."
```

```{r vectors-check}
"La vectorización en R funciona, pero hay algo más que tienes que saber. Hacé clic en Continuar para averiguar qué es."
```

###  

No todas las funciones en R están vectorizadas, y las que están vectorizadas a menudo solo funcionan con _vectores no recursivos_.

¿Qué significa eso? Bueno, hay dos tipos de vectores en R:

1. vectores no recursivos
1. vectores recursivos

Veamos cada uno.

### Vectores no recursivos

Los vectores no recursivos suelen ser lo que imaginamos cuando pensamos en un vector. Cada elemento de un vector no recursivo es un valor único y todos los valores de un vector no recursivo son del mismo tipo.

Ejemplos de vectores no recursivos en R incluyen:

* vectores de dobles (es decir, vectores numéricos)
* vectores de enteros
* vectores de caracteres
* vectores lógicos
* factores


###  

Como vimos con `log()`, casi todas las funciones en R están vectorizadas para trabajar con vectores no recursivos. Aquí, _"numbers"_ es un vector no recursivo.

```{r echo = TRUE}
numbers <- c(1, 2, 3, 4, 5)
log(numbers)
```

¿Qué pasa con los vectores recursivos?

### Vectores recursivos

Un _vector recursivo_ es un vector cuyos elementos individuales pueden ser cualquier cosa, incluso otros vectores, incluso otros vectores recursivos. De ahí el nombre.

Los vectores recursivos son tan especiales que R les da un nombre especial, _listas (list_, en inglés). Puedes pensar en las listas como el pegamento que mantiene unido a R. R usa listas para crear dataframes, entornos, objetos de modelo y muchos objetos más.

###  

Pero, ¿las funciones vectorizadas de R están preparadas para trabajar con listas?

* Intenta ejecutar `log()` en la siguiente lista para averiguarlo. Haga clic en _Ejecutar código_.

```{r lists, exercise = TRUE}
list1 <- list(1, 2, 3, 4, 5)

log(list1)
```

```{r lists-hint}
"Haz clic en Ejecutar código para ver que pasa."
```

###  

Casi ninguna función en R está vectorizada para trabajar con listas. Y en este ejemplo se puede ver por qué: las listas pueden contener _diferentes tipos de objetos_. Por ejemplo, la siguiente lista contiene tanto un _número_ como un _vector de caracteres_.

```{r}
chars <- c("a", "b", "c")
list2 <- list(1, chars)
list2
```

¿Qué probabilidad hay de que una función R funcione tanto con `1` como con el vector`c("a", "b", "c")`? 

La mayoría de las funciones R funcionan con un solo tipo de datos, por lo que sus autores se encargan de que manejen vectores no recursivos, pero no listas.

### Vocabulario importante

Los vectores recursivos tienen un nombre común: listas, pero los vectores no recursivos no. Las personas tienden a llamar a los vectores no recursivos _vectores_, pero eso no es del todo preciso ya que los vectores recursivos también son vectores.

Para distinguir los vectores no recursivos de los recursivos, nos referirémos a los vectores recursivos como _listas_ y a los vectores no recursivos como _vectores simples_.

Es importante tener en cuenta que las listas _son_ un tipo de vector. Entonces, si encuentras en el tutorial la referencia _vector_ en lugar de _simple vector_, nos estamos refieriendo tanto a listas como a vectores simples.

Ahora bien, ¿cómo deberías trabajar con listas?

### ¿Qué deberías hacer?

No te preocupes, no es neceario hacer las repiticiones a manos para con las listas, aunque podrías hacerlo. ¿No? Veamos.

Puedes extraer cada elemento de una lista con la sintaxis de corchetes `[[i]]`. Por ejemplo, `list2[[2]]` extrae el segundo elemento de `list2`:

```{r}
list2[[2]]
```

* Termina el siguiente código para tomar el registro de cada valor en `list1`. Luego haga clic en _Enviar respuesta_.

```{r manual-setup}
list1 <- list(1, 2, 3, 4, 5)
```

```{r manual, exercise = TRUE}
list1[[1]]
list1[[2]]
list1[[3]]
list1[[4]]
list1[[5]]
```

```{r manual-hint-1}
"Aplica` log() `a cada componente de la lista a continuación."
```

```{r manual-hint-2}
"Aplique`log()`a cada componente de la lista a continuación."
```

```{r manual-solution}
log(list1[[1]])
log(list1[[2]])
log(list1[[3]])
log(list1[[4]])
log(list1[[5]])
```

```{r manual-check}
"¡Bien! Pero no lo suficientemente cómodo para usar en la práctica diaria. Aprendamos a decirle a tu computadora que repita las listas por nosotros."
```

## purrr

###   

Este tutorial te enseñará cómo resolver problemas de iteración con el paquete `purrr`. En particular, aprenderás a utilizar la familia de funciones _map_ y sus funciones derivadas, como

* `map()`
* `map_dbl()`
* `map2()`
* `pmap()` 
* `invoke_map()` y otras más

### Otros enfoques

Hay otras formas de resolver problemas de iteración en R. Podrías usar:

* bucles _for_
* la familia de funciones _lapply_
* funciones específicas como `rowwise()` y `transpose()`

Entonces, ¿por qué aprender a usar el paquete `purrr`?

### ¿Por qué purrr?

Para que la discusión sea concreta, comencemos con un ejemplo. Así es como usarías `purrr` para tomar la media de cada elemento de una lista llamada `x`:

```{r echo = TRUE, eval = FALSE}
map(x, mean)
```

Y así es como lo harías con un bucle for:

```{r echo = TRUE, eval = FALSE}
y <- list()
for (i in seq_along(x)) {
  y[[i]] <- mean(x[[i]])
}
y
```

###  

No necesitas saber qué hace el código anterior para ver algunos beneficios obvios:

1. El código `purrr` es fácil de escribir. Es mucho más sucinto que los bucles for.

1. El código `purrr` es fácil de _leer_. Una vez que conozcas el vocabulario, podrás comprender inmediatamente lo que hace "map (x, mean)".

    Esto no es cierto con los bucles. Incluso si sabe lo que hace "for", aún necesita estudiar la configuración y las partes internas del bucle para determinar qué devolverá ese bucle.

1. El código `purrr` es fácil de pasar a otras funciones, p. Ej. `x%>% map(mean)` o `mutate(df, avg_x = map(x, mean))`.

1. El código `purrr` es fácil de usar. Dado que `purrr` implementa el ciclo for por nosotros, no necesitamos preocuparnos que el bucle tenga efectos secundarios que no deseamos, que se ejecute más lento de lo debido o consuma cantidades innecesarias de memoria.

### Fuente

* R para ciencia de Datos. [Capítulo Iteración](https://es.r4ds.hadley.nz/iteraci%C3%B3n.html)

* [RStudio primer Iterate](https://rstudio.cloud/learn/primers/5)
